臺灣高等法院刑事判決　　　　　　　　　　　　　九十一年度上訴字第二○七五號
　　上　訴　人
　　即　被　告　甲○○
右上訴人因違反毒品危害防制條例案件，不服臺灣臺北地方法院九十一年度訴字第二
七六號，中華民國九十一年六月十日第一審判決（起訴案號：臺灣臺北地方法院檢察
署九十一年度毒偵字第二七０號），提起上訴，本院判決如左：
    主  文
上訴駁回。
    事  實
一、甲○○於民國八十八年間因施用第二級毒品案件，經臺灣板橋地方法院裁定送觀
    察、勒戒後，因無繼續施用毒品之傾向，經臺灣板橋地方法院檢察署檢察官於民
    國八十八年五月二十八日為不起訴處分，猶不知悔改。復基於概括之犯意，自九
    十一年二月十日至同年二月十八日止，在臺北縣新店中正路七○○巷六十八號十
    六樓賃屋處，將海洛因摻入香菸方式，連續施用第一級毒品海洛因多次；自八十
    九年底、九十年初起至九十一年二月十八日止，在同一地點，以將安非他命置於
    玻璃球內燃燒方式，連續施用第二級毒品安非他命多次。嗣於九十一年二月十九
    日下午十時許，在臺北市○○區○○路與樂利路口小客車內為警查獲，並扣得第
    一級毒品海洛因一包（淨重○點二二公克）及第二級毒品安非他命一小包（淨重
    ○點九二公克、檢驗用罄○點○三公克），經台灣台北地方法院檢察署檢察官聲
    請原審法院裁定送勒戒處所觀察、勒戒後，認有繼續施用毒品之傾向。
二、案經臺北市政府警察局大安分局報請臺灣臺北地方法院檢察署檢察官偵查起訴。
      理  由
一、右開犯罪事實，業據上訴人即被告甲○○於審理中坦白不諱。被告為警查獲當日
    所採集尿液經鑑定結果，有安非他命及嗎啡反應，有台灣尖端先進生技醫藥股份
    有限公司濫用藥物檢驗中心九十一年二月二十一日濫用藥物尿液檢驗報告在卷可
    稽。復經送請法務部調查局以螢光偏極免疫分析法及氣相層析質譜儀分析法鑑驗
    ，確呈安非他命及嗎啡陽性反應，有同局九十一年五月二十三日調科壹字第○九
    一○○二九一七二○號檢驗通知書附卷可參。另在被告處查獲有白色晶體及白色
    粉末各一包扣案，經送請內政部警政署刑事警察局及法務部調查局鑑驗結果，白
    色結晶為第二級毒品安非他命（淨重○點九二公克、鑑驗用罄○點○三公克），
    白色粉末為第一級毒品為海洛因（淨重○點二二公克），有刑事警察局九十一年
    三月十九日刑鑑字第○九一○○三六二二五號鑑驗通知書、法務部調查局九十一
    年三月十二日調科壹字第○二○○○五一九九號鑑定通知書各一件在卷可考。被
    告於八十八年間因施用第二級毒品案件，經台灣板橋地方法院裁定送觀察、勒戒
    後，因無繼續施用毒品之傾向，由台灣板橋地方法院檢察署檢察官於八十八年五
    月二十八日以八十八年度偵字第四九二二號為不起訴處分，有該不起訴處分書及
    台灣高等法院檢察署刑紀錄簡覆表在卷足憑，其於五年內再犯本件施用毒品之罪
    ，經原審法院裁定送觀察、勒戒後，認有繼續施用毒品之傾向，有臺灣臺北看守
    所附設勒戒處所九十一年三月七日之有無繼續施用毒品傾向證明書附卷可核。被
    告事證明確，犯行堪以認定，應予依法論科。
二、核被告所為，係犯毒品危害防制條例第十條第一項之施用第一級毒品罪及同條第
    二項之施用第二級毒品罪。被告持有毒品之低度行為為施用毒品之高度行為所吸
    收，不另論罪。其先後多次施用第一級及第二級毒品行為，時間緊接，方法相同
    ，所犯為構成要件相同之罪名，顯係基於概括之犯意反覆為之，應依刑法第五十
    六條以連續犯各論以一罪。所犯二罪，犯意各別、行為互異，應予分論併罰。檢
    察官對被告九十一年二月十九日被查獲採尿前七十二小時或九十六小時以外施用
    第一、二級毒品之犯行，雖漏未起訴，但與已起訴有罪科刑之部分，有連續犯裁
    判上一罪之關係，為起訴效力所及，法院自應一併審判（原審法院對檢察官未起
    訴部分，如何得加以審判，雖漏未說明，但一併審判，並無不合，此可由本院補
    正說明）。
三、原審法院基此認定，援引毒品危害防制條例第十條第一項、第二項、刑法第十一
    條前段、第五十六條、第五十一條第五款等規定，審酌被告前有施用毒品紀錄，
    經觀察勒戒，檢察官為不起訴處分，猶不知悔悟而再犯，及其犯罪之動機、目的
    、施用期間、次數、所生身心之危害、犯罪後態度等一切情狀，對施用第一級毒
    品部分，量處有期徒刑七月，施用第二級毒品部分，量處有期徒刑五月，並定其
    應執行刑為有期徒刑十月。扣案之第一級毒品海洛因一小包（淨重○點二二公克
    ）、第二級安非他命一小包（淨重○點九二公克、鑑驗用罄○點○三公克），應
    依毒品危害防制條例第十八條第一項前段規定宣告沒收銷燬之。又說明另扣案之
    第二級毒品安非他命六十四包（淨重三八二九公克），與本案被告犯行欠缺關聯
    性，不予宣告沒收（被告持有該大量毒品，涉嫌販賣毒品，另經警移送台灣台北
    地方法院檢察署以九十一年偵字第三五五四號案偵辦中，應由該案處理）。經核
    其認事用法，均無不合，量刑也很妥適。被告上訴意旨，認原判決量刑過重，就
    原審法院適法範圍裁量權之行使為爭執，因原審已從低度之刑量處，上訴核無理
    由，應予駁回。
四、據上論斷，應依刑事訴訟法第三百六十八條，判決如主文。
本案經檢察官柯麗鈴到庭執行職務。
中    華    民    國      九十一      年      八     月       二十      日
                            臺灣高等法院刑事第五庭
                                審判長法  官  曾  德  水
                                      法  官  楊  貴  雄
                                      法  官  趙  功  恆
右正本證明與原本無異。
施用第二級毒品部分，不得上訴。
施用第一級毒品部分如不服本判決應於收受送達後十日內向本院提出上訴書狀，其未
述上訴之理由者並得於提起上訴後十日內向本院補提理由書（均須按他造當事人之人
數附繕本）。
                                      書記官  孫  佩  琳
中    華    民    國      九十一      年      八     月       二十      日
附錄本案論罪科刑法條全文：
毒品危害防制條例第十條
施用第一級毒品者，處六月以上五年以下有期徒刑。
施用第二級毒品者，處三年以下有期徒刑。
